【裁判字號】    97,審易,1468
【裁判日期】    971121
【裁判案由】    竊盜
【裁判全文】
臺灣桃園地方法院刑事判決            97年度審易字第1468號
公  訴  人  臺灣桃園地方法院檢察署檢察官
被      告  乙○○
            丙○○
上列被告等因竊盜案件，經檢察官提起公訴（97年度偵字第1205
3 號），本院判決如下：
    主  文
乙○○竊盜，累犯，處有期徒刑陸月，如易科罰金，以新臺幣壹
仟元折算壹日。
丙○○無罪。
    事  實
一、乙○○前於民國94年間因贓物案件，經臺灣板橋地方法院以
    94年度易字第350 號判處有期徒刑4 月確定，於94年10月11
    日期滿執行完畢。又因施用第二級毒品案件，經臺灣士林地
    方法院以94年度簡字第70號判處有期徒刑6 月確定，已於95
    年3 月21日易科罰金執行完畢。仍不知悔改，於96年11月22
    日上午7 時許，在桃園縣桃園市○○○街8 號前，以自備鑰
    匙（未扣案，無證據證明尚屬存在）竊得甲○○所有之車牌
    號碼DJ-0069 號自用小貨車1 輛，得手後供己代步之用。嗣
    於同年月30日下午6 時45分許，在桃園縣大園鄉禧海村4 鄰
    5 號前，為警循線查獲。
二、案經桃園縣政府警察局大園分局報請臺灣桃園地方法院檢察
    署檢察官偵查起訴。
    理  由
甲、有罪部分：
一、前開犯罪事實，業據被告乙○○於本院審理中坦承不諱，並
    經被害人甲○○於警詢中陳述無訛，復有內政部警政署刑事
    警察局97年1 月25日刑紋字第0970012916號鑑驗書、贓物認
    領保管單、桃園縣政府警察局大園分局刑案現場勘查紀錄表
    各1 份及照片12張等在卷可稽，足徵被告之自白與事實相符
    。本件事證明確，被告犯行均堪以認定。
二、核被告所為，係犯刑法第320 條第1 項之竊盜罪。被告有如
    事實欄所載之犯罪科刑及執行完畢紀錄，此有卷附之臺灣高
    等法院被告前案紀錄表可按，其於有期徒刑執行完畢後，5
    年以內故意再犯本件有期徒刑以上之罪，為累犯，應依刑法
    第47條第1 項規定加重其刑。爰審酌被告之素行、犯罪之動
    機、目的、手段、所造成之損害及犯後態度等一切情狀，量
    處如主文所示之刑，併諭知易科罰金之折算標準。至未扣案
    之自備鑰匙1 支，無證據證明尚存在，為避免日後執行困難
    ，本院不予宣告沒收，附此敘明。
乙、無罪部分：
一、公訴意旨另以：被告丙○○與被告乙○○，基於意圖為自己
    不法所有，並基於竊盜之犯意聯絡，於96年11月22日上午7
    時許，在桃園縣桃園市○○○街8 號前，共同竊取甲○○所
    有之車牌號碼DJ-0069 號自用小貨車1 輛，得手後供己代步
    之用，因認被告丙○○亦涉犯此部分之竊盜犯行。
二、按犯罪事實應依證據認定之，無證據不得認定犯罪事實。又
    不能證明被告犯罪者，應諭知無罪之判決，刑事訴訟法第15
    4 條第2 項、第301 條第1 項分別定有明文。又事實之認定
    ，應憑證據，如未能發現相當證據，或證據不足以證明，自
    不能以推測或擬制之方法，為裁判基礎（最高法院40年台上
    字第86號判例意旨參照），且認定犯罪事實所憑之證據，雖
    不以直接證據為限，間接證據亦包括在內，然而無論直接證
    據或間接證據，其為訴訟上之證明，須於通常一般之人均不
    致有所懷疑，而得確信其為真實之程度者，始得據為有罪之
    認定，倘其證明尚未達到此一程度，而有合理之懷疑存在而
    無從使事實審法院得有罪之確信時，即應由法院為諭知被告
    無罪之判決（最高法院76年台上字第4986號判例意旨參照）
    。
三，本件公訴人認被告丙○○涉嫌與被告乙○○共同竊取起訴書
    所載之車牌號碼DJ-0069 號自用小貨車1 輛，無非以被告乙○○於警詢之指證為其主要之論據。惟訊據被告丙○○堅決
    否認參與本件竊盜犯行，辯稱：伊自始至終均未參與其事等
    語。經查：被告乙○○於本院審理時已具結證稱：被告丙○○並無參與本件竊盜犯行，伊於警詢所述，係將其與丙○○
    另案所涉共同竊盜記憶混淆所致，伊僅與被告丙○○於桃園
    蘆竹鄉共同竊取1 部小貨車，另於桃園龍潭鄉共同竊取1 部
    大台車，本案小貨車是伊一人偷竊的等語。是被告乙○○於
    本院審理時既為上開證述，則公訴人所提證據，尚難證明被
    告丙○○涉犯上開竊盜犯行。既乏積極證據可證明被告丙○○犯行，即應為有利被告丙○○之認定。揆諸前揭說明及法
    律規定，因積極證據不足為不利於被告事實之認定，不能遽
    為被告潘萬台有罪之認定，自應為被告丙○○無罪之諭知。
據上論斷，應依刑事訴訟法第299 條第1 項前段、第301 條第1
項，刑法第320 條第1 項、第47條第1 項、第41條第1 項前段，
刑法施行法第1 條之1 第1 項、第2 項前段，判決如主文。
本案經檢察官黃珮如到庭執行職務。
中    華    民    國    97    年    11    月    21    日
                        刑事庭    法  官  劉為丕
以上正本證明與原本無異。
如不服本判決應於收受判決後10日內向本院提出上訴書狀，並應
敘述具體理由。其未敘述上訴理由者，應於上訴期間屆滿後20日
內向本院補提理由書 (均須按他造當事人之人數附繕本)「 切勿
逕送上級法院」。
                                  書記官  陳淑瓊
中    華    民    國    97    年    11    月    21    日
附錄本案論罪科刑依據之法條：
中華民國刑法第320 條（普通竊盜罪、竊佔罪）
意圖為自己或第三人不法之所有，而竊取他人之動產者，為竊盜
罪，處5 年以下有期徒刑、拘役或5 百元以下罰金。
意圖為自己或第三人不法之利益，而竊佔他人之不動產者，依前
項之規定處斷。
前二項之未遂犯罰之。


司法院資訊處製作；財團法人民間司法改革基金會備份。
